【裁判字號】    89,訴,131
【裁判日期】    890503
【裁判案由】    毀損等
【裁判全文】
臺灣彰化地方法院刑事判決                          八十九年度訴字第一三一號
    公  訴  人  臺灣彰化地方法院檢察署檢察官
    被      告  丙○○
                甲○○
右列被告因毀損等案件，經檢察官提起公訴 (八十八年度偵字第八二一０號)，本院
判決如左：
    主  文
丙○○共同毀壞他人建築物，處有期徒刑捌月。
甲○○共同毀壞他人建築物，處有期徒刑捌月。
    事  實
一、丙○○與甲○○夫妻原本住居於丙○○所有之門牌號碼﹁彰化縣埔鹽鄉○○路○
    段一七○巷十三號﹂建築物內，丙○○並以從事土木工程為業；民國八十七年一
    月間，彰化縣秀水鄉農會以本院八十五年拍字第四四六號民事裁定為執行名義，
    聲請拍賣前揭建築物及其所座落之基地（彰化縣埔鹽鄉○○段第八六三之十七地
    號），本院乃於八十七年二月四日查封之，且將查封標的物交由甲○○負責保管
    ，繼而公告定期拍賣，公告內並記載﹁點交﹂，嗣於八十八年三月廿五日，由應
    買人洪秀玉拍定，本院並於同年四月二日發給洪秀玉權利移轉證書，前揭建築物
    所有權乃歸屬洪秀玉所有，惟甲○○竟於同年五月七日下午前去彰化地院民事執
    行處聲稱：﹁因債務人丙○○目前不良於行，請求鈞院請買受人於本人小孩學期
    結束時之八十八年六月底，一定自動履行搬遷。﹂等語，繼於同年五月十七日，
    本院法官前去現場勘驗結果發現丙○○夫妻仍居住該建築物內，甲○○復陳稱願
    於同年六月底前自動搬遷，倘逾期未搬遷之物，即視為廢棄物由拍定人處理之等
    語，洪秀玉之夫乙○○以代理人身分到場亦同意，丙○○夫妻遂得以繼續居住該
    建築物；詎丙○○與甲○○二人因不甘願原本所有之不動產被拍賣而喪失所有權
    ，且需遷徒賃租他宅居住，竟萌生意圖為自己不法所有，暨將該他人建築物毀損
    破壞至須耗斥鉅資整修維護，否則不堪居住使用之程度之共同犯意聯絡，於八十
    八年五月十七日至同年六月廿九日前之期間內某時，僱請不知情之工人數人，相
    繼將早已安裝、固著於該建築物使用，且助益該建築物效用，因拍賣而一併歸屬
    洪秀玉所有之一樓騎樓處鐵捲門、一樓至四樓樓梯間之木製扶手、一樓至四樓各
    處之鋁門、鋁窗、木製房門，全數予以拆卸，除將鐵捲門、木製樓梯扶手搬至位
    於正對面賃租處﹁彰化縣埔鹽鄉○○路○段一七○巷十四號﹂一樓騎樓處、二樓
    與三樓樓梯間、三樓房間內堆放外，其餘十餘扇鋁門、鋁窗、木製房門則運離他
    處，去向不明，丙○○復利用其從事土木工程之營生工具，逐層將牆壁磁磚、隔
    間壁板、樓梯石板、地板磁磚等物敲損，更甚而調配水泥漿灌入一樓至四樓之排
    水管線、五樓頂之進出水管線內，致該建築物重要之排水、進水功能全部喪失效
    用。八十八年六月三十日，乙○○發現該建築物已遭嚴重破壞，迨同年七月十九
    日，本院法官前往現址執行點交時，發現債務人雖已將所有物品搬離，亦同時發
    現該建築物有前揭之破壞。
二、案經被害人洪秀玉之夫乙○○訴請臺灣彰化地方法院檢察署檢察官偵查起訴。
    理  由
一、訊據被告丙○○、甲○○固坦承將鐵捲門、木製樓梯扶手拆卸後，搬移至現租賃
    住處之情不諱，惟矢口否認有何竊盜或毀損房屋之犯行，辯稱：鐵捲門、木製樓
    梯扶手在拍賣前已拆下搬至現在之租屋處，餘物品在渠等搬家前均完好還在，搬
    家後如何失竊及水管、強磚、地板為何遭破壞並不知情，亦與渠等無關云云。惟
    查，右開事實，業據告訴人乙○○指訴綦詳，復指稱：「鐵捲門及一至四樓之木
    製扶手原本都還在，我在五月十七日會同法院人員勘驗縣現場時都還在，那時我
    們已拍定買受。鋁門窗及木門也還在，水管被灌水泥是他們搬走後我去看是整個
    被封死的。」等語明確；且該建築物之一樓騎樓處鐵捲門、一樓至四樓樓梯間之
    木製扶手、一樓至四樓各處之鋁門、鋁窗、木製房門，全數已被拆卸，各層之牆
    壁磁磚、隔間壁板、樓梯石板、地板磁磚等物亦被敲損而破壞，一樓至四樓之排
    水管線、五樓頂之進出水管線則均被灌注水泥漿，致全部喪失效用一節，亦據臺
    灣彰化地方法院檢察署檢察官率同員警於八十八年七月廿七日前去現場勘驗無誤
    ，製有勘驗筆錄一份、照片共三十四幀附卷足憑；再者，被告等於偵查及本院審
    理中，供詞亦甚反覆，被告丙○○於偵查中供稱：「（排水管未何被灌水泥？）
    原來就這樣了。」、於本院審理中辯稱：「我們住時就這樣，水管就不通了。」
    、復又辯稱: 「搬家後被人灌水泥，我不知道。」等語；被告林素貞於偵查中稱
    ：「（木門及鋁門窗何人拆的？）我不知道。」、於勘驗筆錄中稱：「（手扶梯
    何時拆回？）八十八年六月中旬我故外勞幫忙拆的。（你是否知道不能拆？）我
    不知道。」、於本院審理中供稱：「（為何將鐵捲門、扶手、一至四樓之鋁門窗
    、木製房門拆下來？）因怕掉下來打到小孩便拿下來，放在十三號內，直到要我
    搬時才搬到十四號。」等語，渠所供前後不一，益見所辯為臨訟飾卸之詞；又該
    建築物位處接近巷內底處，距離巷口尚有近十棟建築物之遙，且各建築物間為連
    棟之﹁販厝﹂，無論拆卸、敲擊之聲響或舉動，盡皆無法掩蔽巷內之各住戶，一
    般之外來人或過客，並不易發現該門戶無人居住使用，更遑論大肆、耗時破壞後
    ，再將大批鋁門、鋁窗、木門悄悄然搬離之，被告等上開辯詞，實悖於一般經驗
    常情，殊難採信；更有甚者，臺灣彰化地方法院檢察署檢察官於勘驗現場時，在
    四樓前方陽台地面發現一水泥成份之水泥漿盆底之花紋，並在四樓前方陽台隔間
    矮牆上發現一水泥漿盆內底之圓型水泥漿塊，竟與在被告丙○○現住處一樓騎樓
    處所發現被告工作所用之橘紅色水泥漿桶底部花紋、盆內底完全相符，有前開照
    片附卷足考，夫復何人百般無聊，搬運偌大水泥漿桶、水泥、攪拌鏟具、灌注器
    具前來，無端破壞他人建築物之排水、進水管線等重要設備？！此等種種，亦獲
    致該房屋為被告等惡意破壞之參證。本件事證已臻明確，被告等犯行足堪認定。
二、核被告二人所為，渠將鐵捲門、手扶梯、鋁門窗、木製房門等搬離該房屋，均係
    犯刑法第三百二十條第一項之竊盜罪，將房屋內之牆磚、地板瓷磚、樓梯石板敲
    損為同法第三百五十四條之毀損罪，將水泥灌入一至四樓排水管線、五樓頂之進
    出水管線，致該建築物排水、進水功能全部喪失效用，已構成同法第三百五十三
    條第一項之毀壞他人建築物罪；且渠所犯前開三罪間，有方法結果之牽連關係，
    應依刑法第五十五條規定，從一重之毀壞他人建築物罪處斷。又被告二人間有犯
    意連絡與行為分擔，均為共同正犯。爰審酌被告等犯罪之動機、目的、手段、對
    房屋所生之破壞程度、事後亦未獲告訴人表示原諒及犯罪後猶飾詞狡辯之態度等
    一切情狀，各量處如主文所示之刑、以示懲儆。
據上論斷，應依刑事訴訟法第二百九十九條第一項前段，刑法第二十八條、第三百五
十三條第一項、第三百五十四條、第三百二十條第一項、第五十五條，罰金罰鍰提高
標準條例第一條前段，判決如主文。
本案經檢察官林俞妙到庭執行職務。
中    華    民    國    八十九    年      五        月        三        日
                                臺灣彰化地方法院刑事第三庭
                                    法      官  吳俊螢
右正本證明與原本無異。
如不服本判決，應於送達後十日內向本院提出上訴狀(須附繕本)。
告訴人或被害人對於判決如有不服具備理由請求檢察官上訴者，其上訴期間之計算係
以檢察官收受判決正本之日期為準。
                                    法院書記官
中    華    民    國    八十一    年              月                  日


司法院資訊處製作；財團法人民間司法改革基金會備份。
